【裁判字號】    97,易,2350
【裁判日期】    971217
【裁判案由】    妨害自由等
【裁判全文】
臺灣板橋地方法院刑事判決              97年度易字第2350號
公  訴  人  臺灣板橋地方法院檢察署檢察官
被      告  甲○○
上列被告因恐嚇案件，經檢察官提起公訴（九十六年度偵字第一
五七八六號、二二六六六號、九十七年度偵字第一三三六七號）
，本院判決如下：
    主  文
甲○○共同以加害生命、身體之事，恐嚇他人致生危害於安全，
處拘役參拾日，如易科罰金，以新臺幣壹仟元折算壹日。扣案之
口徑玖MM制式子彈陸顆均沒收。
    事  實
一、緣丙○○（業已審結）與陳白立（另行通緝）為同鄉關係，
    民國九十六年六月間某日，陳白立告知丙○○欲寄送子彈至
    某家公司，央請丙○○代為尋人寄送，渠二人遂基於恐嚇之
    犯意聯絡，九十六年七月一日中午某時許，在臺北市萬華區
    寺附近，由陳白立將事先書寫「小心」二字之信封內裝入具
    殺傷力口徑九MM制式子彈六顆，並將上開信封裝入另一載有
    「臺北縣土城市○○路十八號、正葳、董事長收」之信封內
    ，陳白立與丙○○於上址會面後，陳白立將一萬元現金及上
    開信封交與丙○○（所涉槍砲彈藥刀械管制條例部分，另經
    灣板橋地方法院檢察署檢察官以九十六年度偵字第一五七八
    六號、二二六六六號、九十七年度一三三六七號為不起訴處
    分）後即行離去。同日下午二時十六分許，丙○○以門號0
    000000000號手機電話撥打甲○○使用之門號00
    00000000號手機，通知甲○○至臺北市○○路與華
    西街口，與丙○○會合，丙○○隨即將上開現金一萬元及裝
    有具有殺傷力口徑九MM制式子彈六顆之信封交與甲○○（所
    涉槍砲彈藥刀械管制條例部分，另經灣板橋地方法院檢察署
    檢察官以九十六年度偵字第一五七八六號、二二六六六號、
    九十七年度一三三六七號為不起訴處分），甲○○明知上開
    信封內所裝載之物為子彈，為貪圖小利，竟與丙○○基於恐
    嚇之犯意聯絡，同意代為寄送，同日下午五時二十分許，甲○○駕駛車牌號碼為五五一─NF號營業小客車，至臺北縣土
    城市○○路十八號「正葳精密工業股份有限公司」（下稱正
    葳公司）門口，將上開信封交與正葳公司警衛葉順勝，並告
    知其是在臺北縣立板橋殯儀館收到上開信封，並請葉順勝轉
    交該信封予正葳公司董事長乙○○，葉順勝觸摸信封內物品
    後察覺有異，遂將信件轉交與另一警衛楊從仲。翌日（九十
    六年七月二日）上午八時三十分許，楊從仲將上開信件再轉
    交與總務課劉果祥，由劉果祥轉交與行政管理處副總經理廖
    桂隆處理，廖桂隆拆開上開信件後，發現其內有載有「小心
    」二字及具有殺傷力口徑九MM制式子彈六顆後隨即轉交與董
    事長乙○○查看，致乙○○心生畏怖，遂指示廖桂隆於同年
    月四日檢具上開子彈及信封二個向臺北縣政府警察局土城分
    局頂埔派出所報案。
三、嗣經警調閱正葳公司監視器畫面後，始循線於九十六年七月
    四日下午五時許，在臺北縣板橋市○○路板橋殯儀館前，查
    獲甲○○（起訴書誤載為「同月五日中午十二時三十分許，
    在臺北縣土城市○○路二十二號」），另循線於同年十月一
    日上午九時許，在臺北縣板橋市○○路○段三十一巷九十九
    號三樓查獲丙○○。
四、案經被害人乙○○訴由臺北縣政府警察局土城分局報告臺灣
    板橋地方法院檢察署檢察官偵查起訴。
    理  由
一、證據能力部分：
  (一)被告甲○○於警詢及偵查中筆錄之證據能力：按被告之自白
    ，非出於強暴、脅迫、利誘、詐欺、疲勞訊問、違法羈押或
    其他不正之方法，且與事實相符者，得為證據，刑事訴訟第
    一百五十六條第一項定有明文。被告甲○○未指稱在警詢及
    偵查中受有強暴、脅迫、利誘、詐欺、疲勞訊問、違法羈押
    或其他不正之方法，而為供述，亦無證據證明有何非法取供
    情事，應認其前開自白具證據能力。
  (二)按被告以外之人於審判外之言詞或書面陳述，除法律有規定
    者外，不得作為證據，刑事訴訟法第一百五十九條第一項定
    有明文。次按被告以外之人於審判外之陳述（包括書證），
    雖不符前四條之規定，而經當事人於審判程序同意作為證據
    ，法院審酌該言詞陳述或書面陳述作成時之情況，認為適當
    者，亦得為證據。當事人、代理人或辯護人於法院調查證據
    時，知有第一百五十九條第一項不得為證據之情形，而未於
    言詞辯論終結前聲明異議者，視為有前項之同意，為同法第
    一百五十九條之五所明定。經查，本判決下列所引用之被告
    以外之人於審判外之陳述（包括書證），檢察官、被告於本
    院言詞辯論終結前均未聲明異議，本院審酌上開證據資料製
    作時之情況，尚無違法不當及證明力明顯過低之瑕疵，亦認
    為以之作為證據應屬適當，揆諸前開規定，認前揭證據資料
    有證據能力，先予敘明。
二、實體部分：
    上揭犯罪事實，業據被告甲○○於本院審理時坦承不諱，核
    與證人即被告蘇鷹升、證人即告訴人乙○○、證人葉順聖、
    楊從仲、劉果祥、廖桂隆於警詢及偵查中時，所述情節相符
    ，且有載有「小心」二字之信封一只、載有「臺北縣土城市
    ○○路十八號、鄭崴、董事長收」等字之信封一只、監聽譯
    文一份在卷可參，而扣案子彈六顆，係口徑九MM制式子彈，
    均具殺傷力，有九十六年七月十九日刑鑑字第０九六０一０
    六二四七號槍彈鑑定書一份附卷可稽，並有子彈六顆扣案可
    稽，足認被告甲○○之自白與事實相符。事證明確，被告犯
    行堪以認定，應依法論科。
三、論罪科刑之法律適用：
  (一)核被告甲○○所為，係犯刑法第三百零五條之恐嚇危害安全
    罪，被告與蘇鷹升（業已審結）及陳白立（另行通緝）就所
    犯恐嚇危害安全罪之間，有犯意之連絡與行為之分擔，為共
    同正犯。
  (二)爰審酌被告之素行、品行、犯罪之動機、目的、手段、所生
    危害，及其將匿名之恐嚇信件，交與告訴人，造成告訴人精
    神上畏懼不安，惟其於審理中能直承犯行不諱，犯罪後態度
    尚稱良好等一切情狀，量處如主文所示之刑，並諭知易科罰
    金之折算標準。
  (三)扣案具有殺傷力口徑九MM制式子彈六顆，係被告甲○○供犯
    恐嚇罪所用之物，雖非被告甲○○所有，惟係違禁物，依刑
    法第三十八條第一項第一款之規定，宣告沒收。另扣案之恐
    嚇信信封二只，業已因行使而交付予告訴人乙○○，其所有
    權均不屬於被告，不予宣告沒收，附此敘明。
據上論斷，應依刑事訴訟法第二百八十四條之一第一項、第二百
九十九條第一項前段，刑法第二十八條、第三百零五條、第四十
一條第一項前段、第三十八條第一項第一款，刑法施行法第一條
之一，判決如主文。
本案經檢察官林俊峰到庭執行職務。
中    華    民    國    97    年    12    月    17    日
                  刑事第七庭    法  官  潘  翠  雪
上列正本證明與原本無異。
如不服本判決，應於送達後十日內敘明上訴理由，向本院提出上
訴狀
                                書記官  江  文  彬
中    華    民    國    97    年    12    月    17    日
附錄本案論罪科刑法條全文：
中華民國刑法第305 條（恐嚇危害安全罪）
以加害生命、身體、自由、名譽、財產之事，恐嚇他人致生危害
於安全者，處2 年以下有期徒刑、拘役或3 百元以下罰金。


司法院資訊處製作；財團法人民間司法改革基金會備份。
